臺灣士林地方法院刑事判決　　　　　　　　　　　　九十三年度簡上字第一四二號
　　上　訴　人
　　即　被　告　乙○○
右列上訴人因傷害等案件，不服本院中華民國九十三年九月一日九十三年度士簡字第
一一一三號第一審刑事簡易判決（聲請簡易判決處刑案號：臺灣士林地方法院檢察署
九十三年度偵字第五０二０號），提起上訴，本院管轄之第二審合議庭判決如左：
    主  文
上訴駁回。
    事實及理由
一、本案經本院審理結果，認第一審以上訴人即被告乙○○犯刑法第二百七十七條第
    一項之普通傷害罪，累犯，判處有期徒刑四月，並諭知易科罰金之折算標準為三
    百元折算一日；又認其犯刑法第三百零九條第一項之公然侮辱罪，判處拘役二十
    日，並諭知易科罰金之折算標準為三百元折算一日，其認事用法及量刑均無不當
    ，應予維持，並引用第一審判決書記載之事實、證據及理由（如附件）。
二、被告乙○○上訴意旨略稱：被告乙○○並無辱罵告訴人甲○○「幹你娘」，亦無
    以腳踢告訴人甲○○，案發當時伊剛喝完酒要回家，路過公園看見告訴人忽然腹
    痛倒在地上，於是請路人呼叫救護車送醫云云。然查被告乙○○於案發時地，如
    何摑掌丙○○，丙○○哭著回家告訴其祖母即告訴人甲○○，告訴人帶著丙○○
    到現場責問被告，被告竟辱罵告訴人甲○○「幹你老母雞巴」，並以腳踹告訴人
    之左腰部等情，業經證人丙○○於本院審理時證稱：「（你有無聽到當時被告乙○○罵甲○○什麼話？）我有聽到罵甲○○『幹你娘雞巴』」、「（被告乙○○
    有無踢甲○○？）我有看到喝酒醉的人用腳踢甲○○。」等語；證人甲○○於本
    院審理時亦結證稱：「丙○○哭著回家，我問他為何，他說在公園有被人打了二
    下，我就叫丙○○帶我去公園。」、「（丙○○告訴你打他的人是否在庭上的被
    告乙○○？）確實就是在庭上的被告，他以前比較胖，現在比較瘦。」、「我有
    上前去問，問他為何打我的孫子，他說沒有，我說為何丙○○說是你打的，而且
    臉上有掌痕，當時被告有喝酒，然後他說我講話太大聲，他就罵我『幹你老母雞
    巴』，我問他為何罵我媽媽，他說踢你都敢，接著他就用腳踹我。」、「（當時
    被告用那一隻腳踹你？）當時我準備轉身要走，他從我的左側踢我，我就倒地，
    我不記得他用那隻腳踢我。」等語明確，此外復有國軍松山醫院於九十三年五月
    二十四日出具甲○○受有「下背及左側髖部挫傷合併劇烈疼痛」之診斷證明書一
    紙、被告乙○○酒測值達零點九七之之酒測單一紙在卷足憑，被告乙○○空言否
    認犯行，顯係飾卸之詞，不足採信，本件事證明確，被告犯行洵堪認定，應依法
    論科。是原審認被告乙○○所為係犯刑法第二百七十七條第一項之普通傷害罪及
    同法第三百零九條第一項之公然侮辱罪，且被告曾因傷害案件，經台灣新竹地方
    法院於八十八年四月九日以八十七年度易字第一五六三號判處有期徒刑三月確定
    ，於八十八年十一月二日執行完畢，有該案判決書及台灣士林地方法院檢察署刑
    案資料查註記錄表在卷可按，其於有期徒刑執行完畢後五年內再犯有期徒刑以上
    之傷害罪，為累犯，傷害罪部分應依法加重其刑，爰判處被告乙○○傷害罪部分
    為有期徒刑四月，公然侮辱罪部分為拘役二十日，並均諭知易科罰金之折算標準
    為三百元折算一日，其論事用法均甚為妥適，上訴人空言指摘原審判決認事用法
    及量刑有誤云云，為無理由，應予駁回。
據上論斷，應依刑事訴訟法第四百五十五條之一第一項、第三項、第三百六十八條、
第三百七十三條，判決如主文。
本案經檢察官靳開聖到庭執行職務。
中      華      民      國    九十三    年    十二      月    三十    日
                                    臺灣士林地方法院刑事第一庭
                                        審判長 法  官  雷  雯  華
                                               法  官  江  翠  萍
                                               法  官  張  國  棟
右正本證明與原本無異。
本判決不得上訴。
                                               書記官  何  子  傑
中　　　華　　　民　　　國　　九十二　　年　　十二  　　月　　三十　　日
附錄本案論罪科刑法條：
刑法第三百零九條
公然侮辱人者，處拘役或三百元以下罰金。
以強暴犯前項之罪者，處一年以下有期徒刑、拘役或五百元以下罰金。
刑法第二百七十七條
傷害人之身體或健康者，處三年以下有期徒刑、拘役或一千元以下罰金。
犯前項之罪因而致人於死者，處無期徒刑或七年以上有期徒刑；致重傷者，處三年以
上十年以下有期徒刑。
